Inventaris van archieven van het Directoraat-Generaal voor de Volksontwikkeling en taakvoorgangers van het ministerie van Onderwijs, Kunsten en Wetenschappen, (1926) 1945-1965
Nationaal Archief, Den Haag
- Archief van de afdeling Lichamelijke Vorming en Sport, 1940-1965, 4.
  - Taakuitoefening, 4.3
    - Instellingen en verenigingen, 4.3.3
      - Verzoek aan de inspecteur voor de Lichamelijke Opvoeding inzake het verlenen van medewerking aan het Rijksbureau voor Documentatie van de Geschiedenis van Nederland in Oorlogstijd., 1945; 412; 1 omslag
      - Afwijzing van het verzoek van de Koninklijke Nederlandse Motorwielrijders Vereniging inzake het bevorderen van het houden van motorwedstrijden., 1946; 413; 1 omslag
      - Bemiddeling inzake het verzoek van de Nederlandse Biljartbond aan de gemeente Barendrecht voor het houden van biljartwedstrijden op zondag., 1946; 414; 1 omslag
      - Bemoeienis met de instelling van de Stichting Nederlandse Rijschool., 1946; 415; 1 omslag
      - Bemiddeling inzake moeilijkheden tussen het bestuur van de Rotterdamse Kegelbond en exploitanten van kegelbanen te Rotterdam., 1946; 416; 1 omslag
      - Afgeven van een verklaring dat de bouw van het bondsbureau van de Koninklijke Nederlandse Lawn Tennis Bond als urgent beschouwd moet worden., 1946-1948; 417; 1 omslag
      - Goedkeuring van de benoeming van een gemeentelijk ambtenaar voor de lichamelijke opvoeding en sport te Bloemendaal., 1947; 418; 1 omslag
      - Advisering inzake de organisatie van openbare bokswedstrijden door gemeentebesturen., 1947-1957; 419; 1 omslag
      - Behandeling van diverse aangelegenheden inzake het Nederlands Olympisch Comité., 1947-1964; 420; 1 pak
      - Correspondentie inzake de wijziging van de statuten van de Vereniging Mensendieck-César., 1948; 421; 1 omslag
      - Oprichting van een stichting voor Sport en Lichamelijke Opvoeding buiten Schoolverband te Valkenswaard., 1948; 422; 1 omslag
      - Bemoeienis met het Centraal Instituut voor Opleiding en Sportleiders te Overveen., 1948-1965; 423-424; 1 pak en 1 omslag
        - Regeling van het gebruik van de accommodatie van het instituut door atletiekverenigingen, 1948 - 1955, 423
        - Houden van toezicht op het functioneren van het instituut, 1948-1965, 424; pak
      - Behandeling van de bezwaren van de minister van Financiën inzake de bestaande overeenkomst tussen de sectie Exploitanten van Tennisbanen en het bestuur van de Koninklijke Nederlandse Lawn Tennis Bond., 1949; 425; 1 omslag
      - Opmerkingen naar aanleiding van een rapport van de Generale Staf van het Koninklijk Nederlands Indisch Leger betreffende de theoretische grondslagen van de militaire lichamelijke opvoeding in Indië., 1949-1950; 426; 1 omslag
      - Leerplannen voor de lichamelijke opvoeding voor de scholen voor middelbaar en gymnasiaal onderwijs., [1950]; 427; 1 omslag
      - Goedkeuring van de statuten van de Koninklijke Nederlandse Doven Sport Bond., 1952; 428; 1 omslag
      - Bemiddeling inzake het conflict tussen de Nederlandse Wandelsport Bond en de Nederlandse Bond voor Lichamelijke Opvoeding op het gebied van de vierdaagse afstandmarsen., 1952-1955; 429; 1 pak
      - Plegen van overleg met de Rijksacademie voor Beeldende Kunsten inzake de invoering van het onderdeel lichamelijke oefening op het lesrooster., 1953; 430; 1 stuk
      - Advisering over de aanschaf van sportkleding ten behoeve van sportinstructeurs bij het Korps Rijkspolitie., 1953; 431; 1 omslag
      - Advisering aan het Ministerie van Justitie betreffende het afgeven van een verklaring van geen bezwaar ten behoeve van voetbalclubs., 1954; 432; 1 omslag
      - Brief aan het Ministerie van Justitie houdende een advies inzake goedkeuring van de statuten van de zwem- en poloclub 'Het Gooi' te Bussem., 1954; 433; 1 omslag
      - Standpuntbepaling ten aanzien van het rapport Reorganisatie van het Nederlands Olympisch Comité., 1957; 434; 1 omslag
      - Nota's en correspondentie met de Vereniging van Nederlandse Gemeenten inzake de planning van de ruimtelijke behoefte van de lichamelijke opvoeding en sport., 1958; 435; 1 omslag
      - Advisering inzake het afgeven van een verklaring van geen bezwaar ten behoeve van de oprichting van naamloze vennootschappen met betrekking tot voetbal., 1958-1961; 436; 1 omslag
      - Advisering inzake de goedkeuring van het reglement Vorming Wandelsportleiders van de Nederlandse Christelijke Wandelsport Bond., 1961; 437; 1 omslag
    - Commissies en raden, 4.3.4
      - Instellen van een Commissie voor de Bedrijfssport welke tot taak heeft het verkrijgen van inzicht in de omvang, organisatie en technische uitvoering van de bedrijfssport., 1946-1947; 438; 1 omslag
      - Bespreking van de normalisatie van turn- en sportartikelen met de Hoofdcommissie voor de Normalisatie in Nederland., 1948-1949; 439; 1 omslag
      - Correspondentie inzake de instelling van een landelijk centraal adviesorgaan in verband met aanleg en onderhoud van sportterreinen door het Nederlands Olympisch Comité., 1948-1954; 440; 1 omslag
      - Correspondentie met de Landelijke Contactraad voor de Gemeentelijke Bemoeiingen met de Lichamelijke Opvoeding en Sport., 1948-1963; 441; 1 pak
      - Regeling van de vertegenwoordiging in de Centrale Adviescommissie voor de Aanleg en Onderhoud van Sportterreinen., 1950; 442; 1 omslag
      - Advisering aan de Commissie Bad- en Zweminrichtingen inzake de bouw van zweminrichtingen in diverse gemeenten., 1950-1954; 443; 1 omslag
      - Correspondentie met commissies op het gebied van de lichamelijke opvoeding en sport., 1956-1965; 444; 1 omslag
      - Goedkeuring van de samenstelling van de Centrale Raad voor de Jeugdvorming., 1957-1963; 445; 1 pak
      - Advisering aan de Raad voor de Jeugdvorming inzake de rechtspositie van de jeugd- en sportleiders., 1958-1963; 446; 1 omslag
    - Sportaccommodaties, 4.3.5
      - Bemoeienis met de aanleg van oefengelegenheden voor de lichamelijke sport te Vlissingen., 1946; 447; 1 omslag
      - Behandeling van het verzoek om goedkeuring van de plannen voor de uitbreiding van het sportfondsenbad te Eindhoven., 1946-1947; 448; 1 omslag
      - Bespreking van de gevolgen voor de lichamelijke volksopvoeding en de volksgezondheid van het stopzetten van de bouw van gymnastieklokalen., 1948-1949; 449; 1 omslag
      - Instellen van een onderzoek inzake de onteigening van grond ten behoeve van de aanleg van sportvelden in de gemeente Groningen., 1949; 450; 1 omslag
      - Behandeling van vragen betreffende het opheffen van het tekort van zweminrichtingen in de provincie Zeeland., 1949-1953; 451; 1 omslag
      - Totstandkoming van een urgentieverklaring voor de bouw van twee gymnastieklokalen in de gemeente Alkmaar., 1950; 452; 1 omslag
      - Interne behandeling van vragen betreffende de herziening van de richtlijnen voor de bouw van gymnastieklokalen en de activiteiten van de Commissie tot herziening van de richtlijnen voor de bouw en inrichting van gymnastieklokalen en de aanleg van oefenplaatsen en speelterreinen., 1950-1955; 453; 1 omslag
      - Behandeling van diverse aangelegenheden met betrekking tot sportaccommodaties in de ontwikkelingsgebieden in Friesland, Drenthe en Overijssel., 1952-1956; 454; 1 pak
      - Bemoeienis inzake bouw en aanleg van sportaccommodaties in diverse gemeenten., 1953-1954; 455; 1 omslag
      - Enquête houdende de inventarisatie van sportaccommodaties., 1953-1959; 456; 1 omslag
      - Behandeling van het tienjarenplan van de gemeente Amsterdam inzake de aanleg van sportterreinen., 1954; 457; 1 stuk
      - Advisering inzake de bouw van zweminrichtingen in diverse plaatsen., 1955-1960; 458; 1 pak
      - Becommentariëring van de nieuwe richtlijnen voor de bouw en inrichting van gymnastieklokalen en voor de aanleg van oefenplaatsen en speelterreinen., 1956-1959; 459; 1 omslag
      - Behandeling van diverse aangelegenheden inzake aanleg en exploitatie van sportterreinen., 1957-1964; 460; 1 pak
      - Beleidsvoorbereiding voor de bouw van overdekte oefengelegenheden., 1958-1962; 461; 1 pak
      - Statistieken houdende een overzicht van de sportaccommodaties in Nederland., 1959; 462; 1 pak
      - Behandeling van richtlijnen voor de bouw en inrichting van gymnastieklokalen en voor de aanleg van oefenplaatsen en speelterreinen., 1959-1965; 463; 1 omslag
      - Adviezen van de inspecteur voor de Lichamelijke Opvoeding aan Gedeputeerde Staten van provincies inzake de aanleg en bouw van sportaccommodaties., 1959-1965; 464; 1 pak
      - Behandeling van de resultaten van het onderzoek naar de behoefte aan sportterreinen verricht door de Rijksdienst voor het Nationale Plan., 1960-1964; 465; 1 omslag
      - Advisering aan het Ministerie van Volkshuisvesting en Bouwnijverheid inzake het verlenen van rijksgoedkeuring voor de bouw van sporthallen in diverse gemeenten., 1960-1965; 466-468; 3 pakken
        Alfabetisch geordend op naam van de gemeente.
        - A-H, 466
        - O-S, 467
        - T-Z, 468
      - Behandeling van diverse aangelegenheden met betrekking tot de bouw van sporthallen., 1961-1964; 469; 1 omslag
      - Behandeling van de nota van de Vereniging van Nederlandse Gemeenten inzake de behoefte aan sporthallen., 1962-1963; 470; 1 omslag
    - Diploma's, 4.3.6
      - Afwijzing van het verzoek van de Nederlandse Roeibond inzake het opnemen van het roeien onder de verplichte onderdelen van het examen Middelbaar Onderwijs Lichamelijke Oefening., 1946; 471; 1 omslag
      - Bemoeienis met de vaststelling van eisen voor zwemdiploma's., 1946-1953; 472-474; 3 omslagen
        - Goedkeuring van de gewijzigde exameneisen voor de diploma's reddend zwemmen, 1946 - 1951, 472
        - Bespreking met vertegenwoordigers uit onderwijskringen betreffende wijziging van de eisen voor zwemdiploma's, 1953, 473
        - Voorstel inzake de vervanging van zwemdiploma's door een zogenaamde zwemmerspaspoort dan wel naast de zwemdiploma's een zwemmerspaspoort uit te geven, 1953, 474
      - Totstandkoming van een conceptbeschikking voor de instelling van een instructeurdiploma lichamelijke oefening politie- en brandweerpersoneel., 1948; 475; 1 omslag
      - Wijziging van het conceptreglement voor het examen voor het diploma van bondsscherminstructeur van de Koninklijke Nederlandse Amateur Scherm Bond., 1950; 476; 1 omslag
      - Reglement voor het examen ter verkrijging van een diploma als jeugdatletiekleider(-ster)., [1950]; 477; 1 stuk
      - Wijziging van het conceptreglement en programma voor het examen van oefenmeester., 1951; 478; 1 omslag
      - Behandeling van problemen bij de uitvoering van de gewijzigde bepalingen van de examenprogramma's voor de zwemdiploma's., 1964; 479; 1 omslag
    - Financiële aangelegenheden, 4.3.7
      - Behandeling van de schadevordering van Stadion Feyenoord NV ten gevolge van het sluiten van het stadion voor sportwedstrijden en demonstraties in verband met luchtaanvallen., 1943-1947; 480; 1 omslag
      - Vaststelling van richtlijnen ten aanzien van de subsidiëring van gemeentelijke opvoeding en sport., 1943-1948; 481; 1 pak
      - Behandeling van de heffing van omzetbelasting van landelijke sportorganisaties., 1944-1953; 482; 1 omslag
      - Beleidsvoorbereiding van de ontwerpregeling voor het betalingsverkeer met buitenlandse en Nederlandse beroepsboksers., 1946; 483; 1 omslag
      - Afwijzing van subsidie voor de deelneming van Nederland aan de Olympische Spelen in 1948., 1947-1948; 484; 1 omslag
      - Correspondentie inzake vrijstelling van invoerrechten van in het buitenland gewonnen sportprijzen., 1948-1949; 485; 1 omslag
      - Nota's inzake de kwestie van de voetbalpool., 1948-1950; 486; 1 omslag
        Zie ook inv.nrs. 488, 496, 499, 504.
      - Behandeling van het bezwaar van de voetbalvereniging Capelle tegen een beslissing van het Commissariaat voor oorlogsschade inzake het niet in aanmerking komen voor een rijksbijdrage op grond van de zevende uitvoeringsbeschikking van het Besluit op de Materiële Oorlogsschade 1945., 1948-1951; 487; 1 omslag
      - Correspondentie met diverse instanties en personen inzake de instelling van een voetbaltotalisator., 1949-1960; 488; 1 omslag
        Zie ook inv.nrs. 486, 496, 499, 504.
      - Circulaire gericht aan de landelijke sportorganisaties, de Rijksvreemdelingendienst, de Nederlandse Bank NV, het Nederlands Olympisch Comité inzake het aangaan van verbintenissen en schuldverplichtingen met buitenlandse sportlieden., 1950; 489; 1 omslag
      - Behandeling van diverse aangelegenheden met betrekking tot financiële moeilijkheden inzake de bouw en exploitatie van zwembaden., 1951-1952; 490; 1 omslag
      - Subsidiëring van landelijke organisaties op het gebied van de lichamelijke opvoeding en sport., 1953-1964; 491-495; 3 pakken en 2 omslagen.
        - Regeling van de subsidiëring, 1953 - 1955, 491
        - Opmerkingen ten aanzien van de toepassing van de percentageregeling met betrekking tot de subsidiëring,1955-1958, 492; omslag
        - Beleidsvoorbereiding inzake het opstellen van richtlijnen voor de subsidiëring, 1956 - 1964, 493
        - Behandeling van adviezen van de Adviescommissie Subsidiëring Landelijke Organisaties op het Gebied van de Lichamelijke Opvoeding en Sport inzake de toewijzing van subsidies met betrekking tot de begroting van 1962, 1961 - 1963, 494; omslag
        - Correspondentie en nota's met betrekking tot de subsidiëring, 1962 - 1964, 495
      - Behandeling van diverse onderwerpen met betrekking tot de stichting 'De Nationale Sporttotalisator'., 1956-1964; 496; 1 pak
        Zie ook inv.nrs. 486, 488, 499, 504.
      - Behandeling van diverse aangelegenheden met betrekking tot subsidiëring van de aanleg en verbetering van sportvelden en zwembaden in het ontwikkelingsgebied in Noord-Brabant., 1956-1964; 497; 1 pak
      - Advisering over het verlenen van subsidie aan de Nederlandse Katholieke Sportbond., 1958-1964; 498; 1 omslag
      - Behandeling van diverse aangelegenheden met betrekking tot voetbalpools en de toto., 1959-1960; 499; 1 omslag
        Zie ook inv.nrs. 486, 488, 496, 504.
      - Beleidsbepaling ten aanzien van bijzondere subsidies voor de aanleg en verbetering van sportvelden en zwembaden in probleem- en ontwikkelingsgebieden., 1960-1962; 500; 1 omslag
      - Behandeling van diverse aangelegenheden inzake gecombineerde subsidiëring van projecten in de ontwikkelingsgebieden., 1960-1963; 501; 1 omslag
      - Overzicht van de projecten in de ontwikkelingsgebieden., 1960-1964; 502; 1 omslag
      - Contributieregeling en indeling naar leeftijd van de leden van de landelijke organisaties op het gebied van de lichamelijke opvoeding en sport., 1961-1962; 503; 1 omslag
      - Verlenen van toestemming inzake de uitkering door de Stichting 'De Nationale Sporttotalisator' aan de Koninklijke Nederlandse Voetbalbond van 5% van de inkomsten., 1962-1965; 504; 1 omslag
        Zie ook inv.nrs. 486, 488, 496, 499.
    - Zuivering van de sport, 4.3.8
      - Ministeriële beschikkingen inzake het berispen van personen wegens hun gedrag in de oorlogsjaren., 1945; 505; 1 omslag
      - Regelen van de financiële gevolgen van de ten onrechte opgelegde schorsing van een ambtenaar., 1945; 506; 1 omslag
      - Correspondentie inzake moeilijkheden met een oud-voorzitter van de Nederlandse Amateur Judo Associatie naar aanleiding van zijn oorlogsverleden., 1945-1946; 507; 1 omslag
      - Behandeling van bezwaren betreffende het optreden van de Commissie voor de Zuivering van de Sport met betrekking tot een zuiveringskwestie., 1946; 508; 1 omslag
      - Behandeling van de door de Koninklijke Nederlandse Voetbal Bond tegen een doelman uitgesproken schorsing., 1947; 509; 1 omslag
      - Afwijzing van een gratieverzoek inzake opgelegde straffen op grond van de houding van de betrokkene tijdens de bezetting., 1948; 510; 1 omslag
    - Internationale contacten, 4.3.9
      - Behandeling van incidenten bij de voetbalwedstrijd België-Nederland., 1947; 511; 1 omslag
      - Advisering aan de Nederlandse Ski Bond inzake de toelating van de Ski Association of the USSR tot de Fédération Internationale de Ski., 1949; 512; 1 omslag
      - Behandeling van de deelname van de Nederlandse IJshockey Bond aan wedstrijden in Duitsland., 513
      - Verlenen van goedkeuring voor het spelen van een voetbalwedstrijd tussen een Amsterdams en een Hongaars elftal., 1954; 514; 1 omslag
      - Behandeling van diverse aangelegenheden met betrekking tot de Olympische Spelen te Melbourne in 1956., 1954-1957; 515; 1 pak
      - Regeling van de deelname aan internationale congressen inzake opvoeding en sport in bedrijfsverband., 1954-1958; 516; 1 omslag
      - Behandeling van diverse aangelegenheden met betrekking tot de Olympische Spelen te Rome in 1960., 1955-1961; 517; 1 omslag
      - Correspondentie met de minister van Onderwijs van Frankrijk., 1956; 518; 1 omslag
      - Verslagen van bijeenkomsten van het Sub-comité voor Jeugdzaken van de West-Europese Unie., 1957; 519; 1 omslag
      - Correspondentie met de West Europese Unie., 1957-1958; 520; 1 pak
      - Voorbereiding van de internationale stage 'Opleiding van Instructeurs ten behoeve van de Lichamelijke Opvoeding en de Sportbeoefening buiten het Verband van de Scholen' in Nederland van 26-29 april 1969., 1958-1959; 521; 1 omslag
      - Regeling van de deelname aan een bijeenkomst van het Sub-comité Lichamelijke Opvoeding en Sport van de Raad van Europa te London., 1960; 522; 1 pak
      - Voorbereiding van de internationale conferentie betreffende de lichamelijke opvoeding en sport voor jeugdige prélinguale doven van 2 tot 5 mei 1962 te St. Michielsgestel., 1960-1962; 523-524; 1 pak en 1 omslag
        - Instelling van een organisatie-comité, 1960 - 1961, 523; omslag
        - Organisatie van de conferentie, 1960 - 1962, 524
      - Verslag van de conferentie betreffende de opleiding van instructeurs voor de lichamelijke opvoeding en de sport buiten schoolverband te Bad Hennef van 5-9 november 1962 onder auspiciën van de Raad van Europa., 1960-1962; 525; 1 pak
      - Behandeling van diverse aangelegenheden met betrekking tot de Olympische Zomerspelen te Tokio en de Olympische Winterspelen te Innsbruck in 1964., 1960-1964; 526; 1 omslag
      - Regeling van de deelname aan de tweede bijeenkomst van het Sub-comité Lichamelijke Opvoeding en Sport van de Raad van Europa te Luxemburg., 1961; 527; 1 pak
      - Correspondentie inzake de deelname van buitenlandse zijde aan de tentoonstelling 'Kunst en Sport' te Amsterdam., 1961; 528; 1 omslag
      - Verslagen van diverse internationale congressen., 1961; 529; 1 omslag
      - Regeling van de deelname aan de Internationale Show van Films op gebied van sport te Pisa., 1961; 530; 1 pak
      - Regeling van de deelname aan bijeenkomsten van de studiegroep Lichamelijke Opvoeding en Sport van de Commissie Lichamelijk Opvoeding buiten Schoolverband van de Raad van Europa te Straatsburg., 1961-1964; 531-533; 2 pakken en 1 omslag
        - Eerste bijeenkomst, 1961 - 1962, 531
        - Tweede bijeenkomst, 1962 - 1964, 532
        - Derde bijeenkomst, 1963 - 1964, 533; omslag
      - Verslagen van bijeenkomsten inzake de out-of-schooleducation., 1962-1964; 534; 1 pak
      - Regeling van de deelname van de werkgroep Film en Sport aan internationale conferenties., 1963-1964; 535; 1 pak
      - Regeling van de deelname aan de internationale conferentie over het onderwerp 'de sport binnen en buiten schoolverband' te Luxemburg., 1963-1964; 536; 1 pak
      - Rapport houdende het programma van het jaar 1964 van de Raad van Europa., 537; 1 band
      - Regeling van de deelname aan een internationale conferentie over de betekenis van de lichamelijke opvoeding in de heropvoeding van jeugdige delinquenten., 1964-1965; 538; 1 omslag
  - Supplement, 4.4
    De aanvulling op het archief van de taakvoorganger van de afdeling Lichamelijke Vorming en Sport van het ministerie van Onderwijs, Kunsten en Wetenschappen werd gevormd in de periode 1934-1945. Tot 1975 stond het archief in een dependence van het Ministerie aan het Korte Voorhout in Den Haag. In 1968 werd het gebouw door een brand getroffen en gingen veel van de archieven van het Ministerie verloren. Om deze en andere praktische overwegingen zijn de aanvullende stukken van de afdeling Lichamelijke Opvoeding en Sport aan het archief van de Centrale Directie Algemene Zaken en het Facilitair Bedrijf toegevoegd. Na selectie van het archief van de Centrale Directie Algemene Zaken is besloten de archiefbescheiden van de afdelling Lichamelijke Opvoeding en Sport weer aan het oorspronkelijke archief toe te voegen.
    Het archief is in 2009 door Ministerie van OCW overgebracht naar het Nationaal Archief, krachtens artikel 23 van de Archiefwet 1995
    - Notulen van de vergaderingen van het Rijkscollege voor de Lichamelijke Opvoeding, 1934-1937; 1064; 1 omslag
    - Correspondentie van en aan het Rijkscollege voor Lichamelijke Opvoeding inzake het instellen van vaardigheidsproevendiploma's in de lichamelijke opvoeding voor de jeugd na het aflopen van de lagere school, 1935-1944; 1065; 1 omslag
    - Organisatie, algemene richtlijnen en een enquête van het Rijkscollege voor de Lichamelijke Opvoeding inzake het bevorderen van de lichamelijke opvoeding van de Nederlandse bevolking en de organisatie van het 'Algemeene Nederlandsche Comité ter bevordering van de Volkskracht', 1938; 1066; 1 omslag
    - Het vorderen van een draf- en renpaard ten behoeve van het Nederlandse leger en het overgaan van dit paard naar de Duitse Wehrmacht, alsmede het opleggen van een startverbod door de Nederlandse Harddraverij- en renvereniging, 1939-1941; 1067; 1 omslag
    - Verordening 23/1940 van den Rijkscommissaris voor het bezette Nederlandse gebied inzake het gebruik van speelterreinen aangelegd met rijkssubsidie, 1940-1941; 1068; 1 omslag
    - Voorschriften tot regeling van de sportbeoefening en het sportwedstrijdwezen in Nederland, 1941; 1069; 1 omslag
    - De eerste richtlijnen betreffende enkele punten van een ''Vijfjarenplan'' voor de organisatie van het Onderwijs in Lichaamsoefeningen in Nederland, 1941; 1070; 1 omslag
    - Het afwijzen van de wijziging van de statuten van de Koninklijke Nederlandse Harddraverij en Renvereniging door de afdeling Lichamelijke Opvoeding en Sport van het departement van Opvoeding, Wetenschap en Kultuurbescherming, 1941; 1071; 1 omslag
    - MB van 18 september 1941, nr. 554 inzake de aanwijzing van sportbonden voor het leidinggeven aan het wedstrijdwezen op het gebied van lichamelijke oefening en sport, 1941-1943; 1072; 1 omslag
    - Correspondentie met sportbonden en gemeentebesturen inzake de bouw en inrichting van zwembaden, sintelbanen, alsmede inzake schoolzwemdiploma's en het rapport van de commissie ter bestudering van de vervroeging van de zomervakantie, 1941-1943; 1073; 1 omslag
    - Correspondentie met de Commissaris-Generaal voor Bestuur en Justitie inzake de tewerkstelling van sportleraren in Duitsland, alsmede correspondentie met provincies, gemeenten en sportbonden inzake de sportbeoefening, 1941-1944; 1074; 1 omslag
    - Mededeling nr. 2011 van de Secretaris-Generaal van het departement van Opvoeding, Wetenschap en Kutuurbescherming aan alle sportbonden inzake de overtreding van amateursbepalingen van sportbeoefenaars, 1942; 1075; 1 omslag
    - MB van 18 augustus 1942, nr. 1536 inzake de erkenning van het Nederlands Handbal Verbond en de Nederlandse Zwem- en Reddingsbond, 1076; 1 omslag
    - Overleg van de Rijksinspectie voor de Lichamelijke Opvoeding met de Onderwijsraad inzake het programma voor de gymnastiek bij het ULO, 1942; 1077; 1 omslag
    - Poging tot het in vrijheid stellen van de als gijzelaar geinterneerde secretaris van de Nederlandse Hockeybond en vicevoorzitter van het Nederlands Olympisch Comité, Jonkheer L.J. Quarles van Ufford, 1942; 1078; 1 omslag